臺灣屏東地方法院刑事判決　　　　　　　110年度訴字第315號
公　訴　人　臺灣屏東地方檢察署檢察官
被　　　告　黃東明




　　　　　　麥允庸


選任辯護人　江沛錦律師
上列被告因傷害案件，經檢察官提起公訴（109 年度偵字第9299
號），本院判決如下：
    主  文
本件公訴不受理。
    理  由 
一、公訴意旨如起訴書所載（如附件）。
二、按告訴乃論之罪，告訴人於第一審辯論終結前，得撤回其告
    訴；又告訴經撤回者，法院應諭知不受理之判決，且得不經
    言詞辯論為之，刑事訴訟法第238 條第1 項、第303 條第3
    款、第307 條分別定有明文。
三、本案被告黃東明、麥允庸因傷害案件，分別經告訴人麥允庸
    、黃東明告訴後（見警卷第3 頁背面、第13頁背面），經檢
    察官提起公訴，認被告黃東明、麥允庸均係犯刑法第277 條
    第1 項之傷害罪，依同法第287 條前段之規定須告訴乃論。
    茲據告訴人兼被告黃東明、麥允庸於本案審理中分別具狀聲
    請撤回其等告訴，有其等出具之刑事撤回告訴狀各1 紙在卷
    可按（見本院卷第203 、205 頁），揆諸前開說明，爰不經
    言詞辯論，逕為諭知不受理之判決。
四、據上論斷，應依刑事訴訟法第303 條第3 款、第307 條，判
    決如主文。
本案經檢察官翁逸玲提起公訴。
中    華    民    國   110   年   11    月      9     日
                  刑事第四庭  審判長法  官  黃柏霖
                                    法  官  林敬超
                                    法  官  錢毓華
以上正本證明與原本無異。
如不服本判決應於收受判決後20日內向本院提出上訴書狀，並應
敘述具體理由；其未敘述上訴理由者，應於上訴期間屆滿後20日
內向本院補提理由書（均須按他造當事人之人數附繕本）「切勿
逕送上級法院」。
中    華    民    國   110   年   11    月      9     日
                                    書記官  郭淑芳
附件：臺灣屏東地方檢察署檢察官起訴書1 份。
--------------------------------------------------------
【附件】
臺灣屏東地方檢察署檢察官起訴書
                                     109年度偵字第9299號
    被      告  黃東明
                麥允庸
    選任辯護人  江沛錦律師
上列被告等因傷害案件，已經偵查終結，認應該提起公訴，茲將
犯罪事實及證據並所犯法條分敘如下：
        犯罪事實
一、黃東明與麥允庸係鄰居，因房屋改建糾紛屢有爭議。麥允庸
    與黃東明於民國109 年9 月4 日15時3 分許，在屏東縣屏東
    市○○街00號住處，因噴漆問題再度發生爭執，麥允庸竟基
    於傷害及毀損之犯意，以腳踹黃東明之陰莖、大腿，並攻擊
    其手部左側及右眼眼周，致黃東明受有陰莖挫傷、右側大腿
    挫傷、左側手部挫傷、右眼眼周區域鈍傷等傷害，且其眼鏡
    亦因扭打而毀損斷裂，達致令不堪用之程度（麥允庸所涉毀
    損罪部分，另經不起訴處分）。黃東明亦基於傷害之犯意，
    徒手攻擊麥允庸右臉及右鼻樑，致麥允庸受有顏面鈍挫傷。
    嗣因黃東明持診斷證明書向警方報案，始查悉上情。
二、案經黃東明、麥允庸訴由屏東縣政府警察局屏東分局報告偵
    辦。證據並所犯法條
一、證據清單及待證事實：
┌──┬────────────┬─────────────┐
│編號│證據名稱                │待證事實                  │
├──┼────────────┼─────────────┤
│ ㈠ │告訴人兼被告黃東明於警詢│告訴人兼被告黃東明矢口否認│
│    │及本署偵查中之供述      │有傷害之犯行，辯稱：當時伊│
│    │                        │遭麥允庸踹下體，麥允庸並以│
│    │                        │左手抓住伊衣領，再以右手打│
│    │                        │伊右眼，伊都未有還手云云。│
├──┼────────────┼─────────────┤
│ ㈡ │告訴人兼被告麥允庸於警詢│告訴人兼被告麥允庸矢口否認│
│    │及本署偵查中之供述      │有傷害之犯行，辯稱：當時黃│
│    │                        │東明疑似朝著伊家拍照，還靠│
│    │                        │伊很近並對伊吼叫，伊舉起雙│
│    │                        │手擋他的口水，黃東明就用手│
│    │                        │攻擊伊右臉及右鼻樑。伊只有│
│    │                        │用腳把黃東明蹬出去，但伊並│
│    │                        │未踹其下體，雙手亦沒有碰到│
│    │                        │黃東明任何部位，伊亦沒有抓│
│    │                        │他的衣領云云。            │
├──┼────────────┼─────────────┤
│ ㈢ │1.屏東醫院診斷證明書、屏│證明告訴人兼被告黃東明、麥│
│    │  東基督教醫院診斷證明書│允庸，彼此互毆並造成傷勢之│
│    │  各1 份                │事實。                    │
│    │2.卷內傷勢照片          │                          │
└──┴────────────┴─────────────┘
二、訊據被告麥允庸矢口否認有何傷害之犯行，辯稱：黃東明當
    天臉上看起來並無傷勢，當天事後錄影過程，也只有講到大
    腿並未提到下體，也未有任何搓揉傷勢之舉動，雙受看起來
    亦無受傷等語。然查，告訴人兼被告黃東明受有犯罪事實欄
    所示之傷勢，此有屏東醫院診斷證明書1 份在卷可稽。根據
    經驗法則，瘀青浮腫之傷勢，本不一定會立即顯現，可能因
    事後搓揉或者痊癒過程逐漸浮出，尚難僅因告訴人兼被告麥
    允庸事後拍攝影片中，被告兼告訴人黃東明看起來無礙，則
    認定其並未受傷。又訊據被告黃東明固然矢口否認有何傷害
    犯行，然對於告訴人兼被告為何受有犯罪事實欄所示傷勢卻
    支吾其詞，是其所辯並未動手等情，尚難憑採。核被告黃東
    明及麥允庸所為，均係犯刑法第277 條第1 項傷害罪嫌。
三、依刑事訴訟法第251條第1項提起公訴。
    此  致
臺灣屏東地方法院
中    華    民    國   110    年    4     月    27    日
                              檢  察  官  翁逸玲
本件正本證明與原本無異
中    華    民    國   110    年    5     月    6     日
                              書  記  官  蘇敬樸
附錄本案所犯法條全文
附錄本案所犯法條
中華民國刑法第277條第1項
傷害人之身體或健康者，處5 年以下有期徒刑、拘役或50萬元以
下罰金。